臺灣士林地方法院民事判決　　　　　　　96年度訴字第1179號
原　　　告　臺灣新光商業銀行股份有限公司
　　　　　　　　　　　　7、2.
法定代理人　丙○○
訴訟代理人　乙○○
被　　　告　甲○○
　　　　　　林恪慳原名林山.
上列當事人間請求清償借款事件，本院於民國96年12月11日言詞
辯論終結，判決如下：
    主  文
被告應連帶給付原告新臺幣壹佰拾萬零玖佰柒拾元，及自民
國八十九年七月十五日起至清償日止，按週年利率百分之八點六
計算之利息，暨自民國八十九年七月十五日起至清償日止，按上
開利率百分之二十計算之違約金。
訴訟費用新臺幣壹萬肆仟貳佰陸拾陸元由被告連帶負擔。
    事實及理由
一、原告起訴主張：被告甲○○於民國86年9 月6 日邀同被告林
    恪慳（原名林山）為連帶保證人，向原告借款新臺幣（下
    同）344 萬元，約定利息採機動利率按月計付（目前為週年
    利率8.6 ％），貸放期限為15年，如未依約履行分期攤還時
    ，即喪失期限利益，借款視為全部到期，除按約定利率計付
    遲延利息外，自逾期日起6 個月以內部分按約定利率10％，
    超過6 個月以上部分，按約定利率20％計付違約金。詎被告
    自87年7 月起即未依約攤還本息，迭經催討，均無效果。原
    告前已對被告甲○○為擔保借款履行所設定抵押權之不動產
    聲請強制執行，並受分配269 萬6344元。惟尚有本金133 萬
    970 元及自89年7 月15日起之利息、違約金未受清償。爰依
    消費借貸及連帶保證之法律關係提起本訴等語；並聲明：求
    為判決如主文第一項所示。
二、被告甲○○抗辯稱：伊對原告主張之金額並無意見。然拍賣
    不動產時，伊並未收受通知，該不動產之市價應有500 餘萬
    元，且伊因被倒1 、2 千萬元，目前並無資力云云。被告林
    恪慳則以：伊未收到任何通知，亦無資力，伊有視覺障礙云
    云，資為抗辯，並均聲明：原告之訴駁回。
三、經查，原告主張上情，已據其提借據、授信往來約定書、臺
    灣宜蘭地方法院民事執行處強制執行金額計算書分配表（均
    影本）為證，核屬相符，自堪信為真實。被告雖均抗辯：並
    無資力云云。然按，借用人應於約定期限內，返還與借用物
    種類、品質、數量相同之物；而遲延之債務，以支付金錢為
    標的者，債權人得請求依法定利率計算之遲延利息，但約定
    利率較高者，仍從其約定利率，民法第478 條、第233 條第
    1 項分別定有明文；是借用人應依約返還借用物之義務，並
    不因借用人實際並無資力而有不同。查前開借款因被告未依
    約繳納本息，已視為全部屆清償期，且尚有本金133 萬970
    元及利息、違約金未予清償之事實既經認定，已如前述。則
    原告依消費借貸及連帶保證之法律關係，請求被告連帶給付
    給付上開金額，及自89年7 月15日起至清償日止，按週年利
    率8.6 ％計算之利息，並自89年7 月15日起至清償日止，按
    上開利率20％計算之違約金，為有理由，應予准許。併依職
    權確定本件訴訟費用為1 萬4266元，應由被告連帶負擔。
四、據上論結，本件原告之訴為有理由，依民事訴訟法第85條第
    2項、第87條判決如主文。
中　　華　　民　　國　　96　　年　　12　　月　　25　　日
                  民事第二庭  法  官  李瑜娟
以上正本證明與原本無異。
如對本判決上訴，應於判決送達後20日內向本院提出上訴狀。
中　　華　　民　　國　　96　　年　　12　　月　　27　　日
                              書記官  李秀蘊
